臺灣橋頭地方法院民事判決　　　　　　110年度岡小字第689號
原　　　告　良京實業股份有限公司

法定代理人　平川秀一郎



訴訟代理人　林良一　
被　　　告　薛元益即薛元毓


上列當事人間請求清償債務事件，本院於民國110 年12月30日言
詞辯論終結，判決如下：
    主      文
被告應給付原告新臺幣陸萬參仟零玖拾陸元，及其中新臺幣肆萬
零肆佰伍拾肆元自民國九十七年十二月一日起至民國一○四年八
月三十一日止，按週年利率百分之十九點七一計算之利息，暨自
民國一○四年九月一日起至清償日止，按週年利率百分之十五計
算之利息。
原告其餘之訴駁回。
訴訟費用新臺幣壹仟元由被告負擔。
本判決關於原告勝訴部分得假執行。但被告如以新臺幣陸萬參仟
零玖拾陸元為原告預供擔保，免為假執行。
    事實及理由
一、按小額訴訟訴狀送達後，原告不得將原訴變更或追加他訴。
    但擴張或減縮應受判決事項之聲明者，不在此限，民事訴訟
    法第436條之23、第436條第2項、第255條第1項第3款定有明
    文。原告原起訴請求被告給付自民國97年12月1 日起至清償
    日止，每月加計新臺幣（下同）600 元之逾期手續費。嗣於
    言詞辯論期日變更聲明捨棄該逾期手續費之請求（見本院卷
    第51頁) ，核屬減縮應受判決事項之聲明，合於前開規定，
    應予准許。
二、原告主張：被告前向慶豐商業銀行股份有限公司（下稱慶豐
    銀行）申請信用卡使用，依約被告得於特約商店簽帳消費或
    預借現金，但應於每月繳款截止日前向慶豐銀行清償，如有
    逾期或積欠款項，依信用卡約定條款第15條，應自慶豐銀行
    墊款予特約商店之日起至清償日止，按年利率19.71%計算循
    環信用利息，詎被告未依約繳款，尚積欠本金40,454元、利
    息22,641元、違約金19,200元未清償。慶豐銀行已將上開信
    用卡債權讓與慶銀資產管理股份有限公司，慶銀資產管理股
    份有限公司復將該債權讓與原告。為此，爰依信用卡契約、
    債權讓與之法律關係提起本件訴訟。並聲明：被告應給付原
    告82,295元，及其中40,454元自97年12月1 日起至104 年8
    月31日止，按年利率19.71 % 計算之利息，暨自104 年9 月
    1 日起至清償日止，按年利率15 %計算之利息。
三、被告則以：伊應該有還款，且未收到原告之通知等語，資為
    抗辯。聲明：原告之訴駁回。
四、得心證之理由：
  ㈠原告主張之上開事實，業據提出信用卡申請書、信用卡約定
    條款、分攤表、債權讓與證明書、債權本金餘額明細表、郵
    局存證信函、慶豐銀行消費明細查詢表、交易明細查詢表為
    證（見本院卷第11頁至第23頁、第43頁至第45頁），本院依
    上開調查證據之結果，認原告之主張為真實。至被告雖辯稱
    應該有還款，惟據原告所提出之慶豐銀行交易明細（本院卷
    第45頁），被告雖有還款，但並非清償全部款項，故此部分
    所辯，並無可採，附此敘明。
  ㈡惟按約定之違約金額過高者，法院得減至相當之數額，民法
    第252 條定有明文，而約定之違約金是否過高，應就債務人
    若能如期履行債務時，債權人可得享受之一切利益為衡量標
    準，且法院酌減違約金至相當之數額，關於是否相當，須依
    一般客觀事實、社會經濟狀況及當事人所受損害情形，以為
    酌定標準，此不問違約金作用為懲罰性抑為損害賠償之預定
    ，均有其適用。經查，本件原告起訴請求被告給付消費款82
    ,295元中，除本金40,454元、利息22,641元外、尚包含違約
    金19,200元，本院審酌原告請求利息之週年利率已高達19.7
    1%、15% ，而近年來國內貨幣市場之利率已大幅調降，原告
    並未證明除利息損失外更有何特別損害，則將原告欲請求之
    違約金合併利息計算，金額顯然過高，對被告顯失公平，爰
    將原告請求之違約金部分酌減為1 元，始為適當。
五、綜上所述，原告依信用卡契約、債權讓與之法律關係，請求
    被告給付63,096元（計算式：82,295元－違約金19,200元＋
    1 元＝63,096元），及其中40,454元自97年12月1 日起至10
    4 年8 月31日止，按週年利率19.71%計算之利息，暨自104
    年9 月1 日起至清償日止，按週年利率15% 計算之利息，為
    有理由，應予准許，逾此範圍之請求，即屬無據，應予駁回
    。
六、本件原告勝訴部分係依小額程序為被告敗訴之判決，爰依民
    事訴訟法第436 條之20之規定，依職權宣告假執行。並依同
    法第392 條第2 項之規定依職權宣告被告預供相當之擔保，
    得免為假執行。
七、訴訟費用負擔依據：民事訴訟法第79條。
中    華    民    國   111    年    1     月    13    日
                  岡山簡易庭  法    官  林揚奇
以上正本係照原本作成。
民事訴訟法第436條之24第2項：對於本判決之上訴，非以違背法
令為理由，不得為之。
如對本判決上訴，須於判決送達後20日內向本院提出上訴狀，並
須表明原判決所違背之法令及其具體內容與依訴訟資料可認為原
判決有違背法令之具體事實之上訴理由。（均須按他造當事人之
人數附繕本）。
中    華    民    國   111    年    1     月    13    日
                              書 記 官  陳麗如
　
訴訟費用計算式：
裁判費（新臺幣）   1,000元
合計               1,000元